【裁判字號】    99,聲減,29
【裁判日期】    990503
【裁判案由】    聲請減刑
【裁判全文】
臺灣臺南地方法院刑事裁定              99年度聲減字第29號
聲  請  人  臺灣臺南地方法院檢察署檢察官
受  刑  人  甲○○
上列受刑人因賭博等案件，業經判決罪刑確定，聲請人聲請減刑
及定其應執行之刑（99年度聲減字第23號），本院裁定如下：
    主  文
甲○○所犯如附表編號一所示案件之罪，減為如附表編號一「減
刑後刑期及易刑標準」欄所示之刑，並與附表編號二所示案件之
罪已減得之刑，應執行有期徒刑伍月，如易科罰金，以銀元佰
元即新臺幣玖佰元折算壹日。
    理  由
一、聲請意旨略以：受刑人甲○○於如附表所列日期，犯如附表
    所示各罪，經判處如附表所示之刑，並分別確定在案，因受
    刑人所犯如附表編號一所示案件之罪，其犯罪時間在民國96
    年4月24日以前，合於中華民國九十六年罪犯減刑條例（下
    稱減刑條例）第2條第1項第3款所定之減刑條件，爰依減刑
    條例第8條第1項、第3項聲請裁定減刑，而其所犯如附表編
    號2所示案件之罪雖已減刑，仍應依減刑條例規定聲請就附
    表所示各罪定其應執行之刑，並依同條例第9條諭知易科罰
    金之折算標準等語。
二、按裁判確定前犯數罪而併合處罰之案件，有二以上之裁判，
    應依刑法第51條第5款至第7款定應執行之刑時，最後事實審
    法院即應據檢察官之聲請，以裁定定其應執行之刑，殊不能
    因數罪中之一部分犯罪之刑業經執行完畢，而認檢察官之聲
    請為不合法，予以駁回（最高法院47年臺抗字第2號判例意
    旨參照）；數罪併罰案件之執行完畢，係指數罪定應執行之
    刑後，已將該應執行之刑執行完畢而言，若僅數罪中之一罪
    所宣告之刑執行完畢，而數罪合併所定應執行之刑尚未執行
    完畢，則該數罪全部均未執行完畢（最高法院78年2月28日
    78年度第2次刑事庭會議決議意旨參照）。查本件受刑人所
    犯如附表編號一所示案件之罪所處之刑，雖業經臺灣臺南地
    方法院檢察署以95年度執字第6527號易科罰金執行結案，有
    臺灣高等法院被告前案紀錄表在卷可佐，惟受刑人所犯如附
    表編號二所示案件之罪，係在附表編號一所示案件之罪判決
    確定日95年11月6日前違犯，屬裁判確定前犯數罪，應併合
    處罰乙情，亦有上開之罪之判決附卷可稽，則如附表編號二
    所示案件之罪所處之刑既尚未與附表編號一所示案件之罪所
    處之刑合併定其應執行之刑並執行該應執行刑，揆諸首揭判
    例、決議意旨，附表編號一所示案件之罪所處之刑即尚非執
    行完畢，合於減刑條例第8條第1項所定「執行未完畢」之要
    件，檢察官就如附表編號一所示案件之罪聲請減刑，並聲請
    與如附表編號二所示案件之罪已減得之刑定其應執行刑，經
    核於法尚無不合，應予准許，合先敘明。
三、又依本條例所為之減刑裁定，係按原判決之宣告刑而減之，
    並非重新判決，故是否准予易科罰金及其關於易科罰金之折
    算標準，均應依原判決時所應適用法律有關是否准予易科罰
    金及其折算標準決定之；茲以受刑人所犯如附表編號一所示
    案件之罪，合於減刑條例所定之減刑條件，爰依該條例第2
    條第1項第3款規定予以減刑，並依原判決所適用即95年7月1
    日修正施行前之刑法第41條第1項前段、廢止前罰金罰鍰提
    高標準條例第2條規定，諭知易科罰金之折算標準。
四、再數罪併罰定應執行刑時，如裁判確定前犯數罪，而其中一
    罪在新法施行前者，亦應為新舊法比較（最高法院95年5月
    23日95年度第8次刑事庭會議決議意旨參照）；本件受刑人
    所犯如附表編號一所示案件之罪，係於95年7月1日刑法修正
    施行前犯之，所犯如附表編號二所示案件之罪，則係在上開
    法律修正後所為，經依上開決議意旨及刑法第2條第1項前段
    規定，比較95年7月1日修正施行前後刑法第51條第5款規定
    結果，因修正後該條款之規定，將宣告多數有期徒刑時定應
    執行刑之上限自20年提高為30年，故修正後之規定並非較有
    利於受刑人，仍應依95年7月1日修正施行前刑法第51條第5
    款規定，就受刑人所犯如附表編號一、二所示之案件，定其
    應執行之刑如主文所示。復按數罪併罰，其中部分之裁判易
    刑標準係依舊法諭知，另部分依新法諭知者，合併定刑後之
    易刑標準，應依刑法第2條第1項但書之規定，擇最有利於受
    刑人之折算標準適用之（最高法院86年度臺非字第87號裁判
    意旨參照，法院辦理九十六年減刑條例案件應行注意事項第
    34點同此見解），而依95年7月1日修正施行前刑法第41條第
    1項前段、廢止前罰金罰鍰提高標準條例第2條之規定，易科
    罰金之折算標準係以銀元1百元以上、3百元以下即新臺幣3
    百元以上、9百元以下折算1日，修正後刑法第41條第1項前
    段則改以新臺幣1千元、2千元、3千元折算1日，比較新舊法
    結果，仍以修正前規定有利於受刑人，即應依95年7月1日修
    正施行前刑法第41條第1項前段、廢止前罰金罰鍰提高標準
    條例第2條之規定，以銀元3百元即新臺幣9百元折算1日之標
    準，就上開應執行刑部分併為易科罰金之諭知，附此敘明。
五、依中華民國九十六年罪犯減刑條例第2條第1項第3款、第8條
    第1項、第3項、第9條、第10條第1項、刑法第2條第1項前段
    、第53條，95年7月1日修正施行前刑法第51條第5款、第41
    條第1項前段，刑法施行法第1條之1第1項，廢止前罰金罰鍰
    提高標準條例第2條，裁定如主文。
中    華    民    國    99    年     5     月    3    日
                        刑事第九庭    法  官   蔡盈貞
以上正本證明與原本無異。
如不服本裁定，應於收受送達後5日內向本院提出抗告狀。（應
附繕本）
                                      書記官   陳玉芬
中    華    民    國    99    年     5     月    3    日
附表：
┌───────┬─────────────┬─────────────┐
│編號          │           一             │           二             │
├───────┼─────────────┼─────────────┤
│罪名          │賭博                      │妨害自由（強制罪）        │
├───────┼─────────────┼─────────────┤
│宣告刑        │有期徒刑陸月，如易科罰金，│有期徒刑陸月，如易科罰金，│
│              │以銀元佰元即新臺幣玖佰元│以新臺幣壹仟元折算壹日；減│
│              │折算壹日。                │為有期徒刑月，如易科罰金│
│              │                          │，以新臺幣壹仟元折算壹日。│
├───────┼─────────────┼─────────────┤
│所犯法條      │刑法第268條等             │刑法第304條               │
├───────┼─────────────┼─────────────┤
│犯罪日期      │95年4月17日至同年月19日   │95年9月9日                │
├───────┼─────────────┼─────────────┤
│偵查機關及案號│臺灣臺南地方法院檢察署95年│臺灣臺南地方法院檢察署96年│
│              │度偵字第7020號            │度偵字第12538號           │
├─┬─────┼─────────────┼─────────────┤
│最│法院      │臺灣臺南地方法院          │臺灣高等法院臺南分院      │
│後├─────┼─────────────┼─────────────┤
│事│案號      │95年度易字第887號         │98年度上訴字第986號       │
│實├─────┼─────────────┼─────────────┤
│審│判決日期  │95年10月16日              │99年1月26日               │
├─┼─────┼─────────────┼─────────────┤
│確│法院      │臺灣臺南地方法院          │臺灣高等法院臺南分院      │
│定├─────┼─────────────┼─────────────┤
│判│案號      │95年度易字第887號         │98年度上訴字第986號       │
│決├─────┼─────────────┼─────────────┤
│  │確定日期  │95年11月6日               │99年2月22日               │
├─┴─────┼─────────────┼─────────────┤
│合於中華民國九│符合。                    │符合，已判決減刑如上。    │
│十六年罪犯減刑│                          │                          │
│條例之減刑規定│                          │                          │
├───────┼─────────────┼─────────────┤
│減刑後刑期及易│減為有期徒刑月，如易科罰│已判決減刑如上。          │
│刑標準        │金，以銀元佰元即新臺幣玖│                          │
│              │佰元折算壹日。            │                          │
├───────┼─────────────┼─────────────┤
│備註          │臺灣臺南地方法院檢察署95年│臺灣臺南地方法院檢察署99年│
│              │度執字第6527號（易科罰金執│度執字第2296號            │
│              │行結案）                  │                          │
└───────┴─────────────┴─────────────┘

司法院資訊處製作；財團法人民間司法改革基金會備份。
